最　高　行　政　法　院　裁　定
　　　　　　　　　　　　　　　　　　 94年度裁字第02470號
上　訴　人　丁○○
　　　　　　丙○○
　　　　　　乙○○
被 上訴 人　勞工保險局
代　表　人　甲　○
上列當事人間因勞保事件，上訴人不服中華民國93年6月10日臺
北高等行政法院92年度訴字第1174號判決，提起上訴。本院裁定
如下：
　　主  文
上訴駁回。
上訴審訴訟費用由上訴人負擔。
　　理  由
一、按對於高等行政法院判決上訴，非以其違背法令為理由，不
    得為之，行政訴訟法第242條定有明文。是當事人依行政訴
    訟法第243條第1項規定，以高等行政法院判決有不適用法規
    或適用法規不當為上訴最高行政法院之理由時，其上訴狀或
    理由書應有具體之指摘，並揭示該法規之條項或其內容。若
    係成文法以外之法則，應揭示該法則之意旨。倘為司法院解
    釋、或本院之判例，則應揭示該判解之字號或其內容。上訴
    狀或理由書如未依此項方法表明者，即難認為已對高等行政
    法院判決之違背法令有具體之指摘，又對原審判決所持法律
    上之見解之歧異，要難謂為適用法規錯誤，其上訴自難認為
    合法。
二、本件上訴意旨略謂：本件爭議事項，係被保險人死亡是否符
    合勞工保險法第19條及第20條規定死亡給付之要件。被保險
    人於加保時，已就醫醫治癌症多時。原審既有充分資源可調
    取被保險人病症之相關資料，自亦可查知推算被保險人係於
    何時罹患食道癌？是否係於90年6月8日自前一投保單位退保
    前即罹病，惟原審僅調查被保襝人就診之病症、治療情形等
    無爭議事項，卻對被保險人之傷病事故是否係於保險有效期
    間即發生等重要且可調查之事項拒不調查，於法有違。就食
    道癌患者而言，早期幾乎沒有明顯症狀，參酌勞工休保險條
    例第19條、第20條立法意旨，及同法第1條規定勞工保險保
    障勞工生活之美意，應採從寬審認其要件，以達到保障勞工
    及其家屬生活之目的等語，資以論據。
三、經查，勞工保險係社會保險制度之一環，有別於社會福利制
    度；因此，保險給付之高低，應依被保險人所發生事故之嚴
    重性，依相關法規，核實給付。從而，上訴人主張因食道癌
    患者死亡，請領死亡給付，應從寬審認其要件，無非上訴人
    主觀法律見解，尚難據此主觀法律見解之歧異，認定原審判
    決違法。上訴人其餘上訴意旨，均僅係就原審取捨證據、認
    定事實之職權行使，指摘其為不當，而未具體說明其不適用
    法規或適用法規不當之事實，況該部分均經原審法院論述綦
    詳，予以一一指駁，難認為對高等行政法院判決之如何違背
    法令已有具體之指摘，依首開說明，應認其上訴為不合法，
    應予駁回。
據上論結，本件上訴不合法，爰依行政訴訟法第249條第1項前段
、第104條、民事訴訟法第95條、第78條、第85條第1項前段，裁
定如主文。
中　　華　　民　　國　　94　　年　　 11 　月　　17　　日
                  第二庭審判長法  官　廖　政　雄
                              法  官　林　清　祥
                              法  官　鍾　耀　光
                              法  官　姜　仁　脩
                              法  官　胡  國  棟
以  上  正  本  證  明  與  原  本  無  異
中　　華　　民　　國　　94　　年　　11　　月　　18　　日
　　　　　　　　　　　　　　　書記官　莊　俊　亨
